# 分公司能否采取不同的会计估计？

提问人：pentaxxx 时间：2014-02-08 17:31:44
比如折旧年限不同，

回答人：chenyiwei
如果有证据表明该分公司所处的内外部经营环境（如所属行业、所从事的具体业务、资产的使用方式和使用强度等）与总部存在实质性差异，且该分公司拟采用的折旧年限合理反映了该分公司固定资产在目前状态下的预计使用寿命，则该分公司就折旧年限问题采用与总部不一致的会计估计有其合理性。

提问人：pentaxxx 时间：2014-02-08 19:32:41
那单体报表中对折旧年限是分别进行披露？ 感觉很奇怪。 毕竟是一个报告实体。
怎么理解会计实体跟报告实体的关系？ 这和合并报表的情况又不一样

回答人：chenyiwei
可以披露一个年限区间。